- Biblia sacra (Bible de Souvigny), XIIe siècle; 1; Parchemin 392 feuillets Manuscrit à 2 colonnes 122 enluminures 560 × 390 mm Reliure restaurée en 1980 par la BN. Reliure en bois recouverte de cuir, les ornements anciens en métal ciselé ont été déposés sur une plaque indépendante
  L'importance de cette Bible nous a engagé à en donner la description détaillée. Fol. 46 vo Le folio de cette Bible a été reproduit en photogravure dans la collection de fac-simile de l'École des chartes, no 121.
  Souvigny, Prieuré
  Souvigny; Prieuré
  Bible de Souvigny
  Bible de Souvigny; Description détaillée
  - « [Hieronymus Paulino: ]... avissimas litteras que... », Fol. 1
  - « Praefatio in Pentateuchum », Fol. 3
  - « Capitula Genesis », Fol. 3 vo
  - « Genesis », Fol. 4 vo
  - « Capitula Exodi », Fol. 22
  - « Exodus », Fol. 22 vo
  - « Leviticus », Fol. 26 vo
  - « Numeri », Fol. 46 vo
  - « Capitula Deuteronomii », Fol. 60
  - « Deuteronomium », Fol. 61
  - « Capitula [Jesu Nave] », Fol. 72 vo
  - « Jesu Nave », Fol. 73
  - « Capitula Judicum. » — Ibid. « Liber Judicum », Fol. 81 vo
  - « Ruth », Fol. 90
  - « Prefacio in libro Regum [Prologus galeatus] », Fol. 91 vo
  - « Capitula [95 cap.]. », Fol. 92
  - « Liber Regum primus », Fol. 93
  - « Liber Regum secundus », Fol. 105 vo
  - « Liber Regum tertius », Fol. 114 vo
  - « Liber Regum quartus », Fol. 126
  - « Prologus in Ysaia. » — Ibid. « Ysaias. » (A la fin d'Isaïe: « Habet versus II ̅I ̅ DLXXX. »), Fol. 136
  - « Prologus in Hieremia », Fol. 150 vo
  - « Hieremias », Fol. 150 vo
  - « Lamentatio », Fol. 168
  - « Oratio », Fol. 169 vo
  - « Prologus in Hiezechiel », Fol. 170
  - « Hiezechiel », Fol. 170
  - « Prologus in Daniele », Fol. 185
  - « Daniel », Fol. 185 vo
  - « Prologus XIIcim Prophetarum », Fol. 191 vo
  - « Osee », Fol. 191 vo
  - « Johel », Fol. 193 vo
  - « Amos », Fol. 194 vo
  - « Abdias », Fol. 196
  - « Jonas », Fol. 196 vo
  - « Michas », Fol. 197
  - « Naum », Fol. 198
  - « Abacuc », Fol. 198 vo
  - « Sophonias », Fol. 199 vo
  - « Ageus », Fol. 200
  - « Zacharias », Fol. 200 vo
  - « Malachias », Fol. 203
    (A la fin de Malachie: « Prophetarum duodecim versus sunt II̅I DCCC. »)
  - « Prologus in Job », Fol. 203 vo
  - « Capitula », Fol. 204
  - « Job », Fol. 204 vo
  - Fol. 212 vo
    (A la fin de Job, Fol. 212 vo: « Job quoque exemplar pacientiæ... — ...spes mea in sinu meo. Hæc Jeronimus de Job. »)
  - « In Hebreo libri Psalmorum cytra numeri adjectionem descripti sunt omnes... et de manu Saul », Fol. 213
  - « David filius Jesse cum esset in regno... quia David dictus est Christus », Fol. 213
  - « Psalterium Rome dudum positus emendaram... — ...de purissimo fonte potare », Fol. 213 vo
  - « Scio quosdam putare psalterium... et meminisse mei », Fol. 213 vo
  - « Damasus episcopus... Hieronimo... Dum multa corpora librorum... habere scientiam nescientiam », Fol. 213 vo
  - « Hieronimus Marcelle. Nudius tercius cum centesimum... sanctius est sacramentum », Fol. 214
  - « Psalterium grecum est et in latino... pusillus eram inter fratres meos », Fol. 214 vo
  - « Cuamvis totius textus psalterii... l. CI. CXXVIII. CXLII », Fol. 214 vo
  - « Beatissimo papae Damaso... Hieronimus. Simplex legi litteras... semper canatur », Fol. 214 vo
  - « David filius Jesse cum esset in regno... omnis spiritus laudet Dominum », Fol. 214 vo
  - Psalmi I-CL, Fol. 215
  - [Præfatio Parabolarum.] « Jungat epistola... », Fol. 225 vo
  - « Capitula », Fol. 226
  - « Liber Proverbiorum », Fol. 226 vo
  - « Capitulatio Ecclesiastis », Fol. 232 vo
  - « Ecclesiastes », Fol. 232 vo
  - « Cantica canticorum », Fol. 235
  - « Capitulatio Sapientiae », Fol. 236 vo
  - « Sapientia », Fol. 236 vo
  - « Prologus libri Ihesu filii Sirach », Fol. 241 vo
  - « Ecclesiasticus », Fol. 242
  - « Prefatio in Verba dierum », Fol. 254 vo
  - « Capitula », Fol. 255
  - « Verba dierum [lib. I] », Fol. 256
  - « Capitula [lib. II] », Fol. 264 vo
  - « Paralipomenon liber II », Fol. 265
  - « Prefatio in Esdra », Fol. 276
  - « Hesdras », Fol. 276 vo
    Livres I et II, seulement; au milieu, petit titre: « Verba Nehemie filii Alchiæ »
  - ), Fol. 279 vo
  - « Prefatio in Hester », Fol. 284
  - « Hester », Fol. 284
  - « Prefatio Tobie », Fol. 288
  - « Tobie », Fol. 288 vo
  - « Prefatio in Judith », Fol. 291 vo
  - « Judith », Fol. 292
  - « Proemium in libro Machabeorum », Fol. 296
  - « Liber Machabeorum primus », Fol. 296
  - « Capitula libri secundi », Fol. 306
  - « Liber Machabeorum secundus », Fol. 306 vo
  - Canons des Évangiles, Fol. 314
    Au bas de la dernière colonne de droite, à la fin des canons, Fol. 316, on a tracé à la pointe, sur le fond bleu, la date MCXV.
  - Præfatio in Evangelium. « Novum opus facere... », Fol. 317
  - « Item aliud argumentum. Sciendum tamen ne quis ignarum... », Fol. 317
  - « Prologus quatuor Evangeliorum. Plures fuisse qui... », Fol. 317 vo
  - « Prologus in Matheum. Matheum ex Judea... », Fol. 317 vo
  - Capitula in Matthaei evangelium, Fol. 318
  - Evangelium Matthæi, Fol. 318
  - « Prologus in Marci evangelium. Marcus evangelista Dei... », Fol. 325
  - « Capitula », Fol. 325
  - Evangelium Marci, Fol. 325
  - « Prologus in Lucæ evangelium. Lucas natione Syrus... », Fol. 329
  - « Capitula », Fol. 329
  - Evangelium Lucae, Fol. 329 vo
  - « Prologus in Johannis evangelium. Hic est Johannes evangelista... », Fol. 336 vo
  - « Capitula », Fol. 336 vo
  - Evangelium Johannis, Fol. 336 vo
  - « Prefatio in Actus apostolorum. Lucas Syrus natione cujus laus... », Fol. 342
  - « Capitula », Fol. 342
  - « Actus apostolorum », Fol. 342 vo
  - « Prologus septem epistolarum canonicarum. Non ita mos est apud Grecos... », Fol. 353
  - « Capitula epistolæ sancti Jacobi », Fol. 353
  - « Epistola sancti Jacobi », Fol. 353
  - « Capitula S. Petri [epistol.] I. » — Epistolæ, Fol. 354 vo
  - « Breves epistolæ secundæ. » — Epistola, Fol. 355 vo
  - « Breves epistolæ sancti Johannis I. » — Epistola, Fol. 356 vo
  - « Capitula epistole secunde. » — Epistola, Fol. 357 vo
  - « Breves epistolæ tertiæ. » — Epistola, Fol. 358
  - « Capitula [epistolæ Judæ]. » — Epistola, Fol. 358 vo
  - « Prefatio in Apocalypsis », Fol. 358 vo
  - « Capitula. » — « Apocalipsis », Fol. 359
  - « Capitula in epistola ad Romanos », Fol. 364
  - « Argumentum in epistola ad Romanos. Epistole Pauli ad Romanos... », Fol. 364 vo
  - « Aliud argumentum. Primum queritur quare... », Fol. 364 vo
  - « Item aliud argumentum solius epistole ad Romanos. Romani sunt qui ex Judeis... », Fol. 365
  - « Argumentum in epistola ad Romanos. Romani sunt in partibus Italie... », Fol. 365 vo
  - Epistola ad Romanos, Fol. 365 vo
  - « Argumentum ad Cor. I. Corinthi sunt... » — « Capitula », Fol. 369
  - Epistola, Fol. 369 vo
  - « Argumentum in Cor. II. Post actam penitentiam... », Fol. 373
  - « Capitula. » — Epistola, Fol. 373 vo
  - « Argumentum ad Galat. Galate sunt Greci... » — « Capitula. » — Epistola, Fol. 376
  - « Argumentum in Ephes. Ephesii sunt Asiani... » — « Capitula. » — Epistola. — Fol. 379. « Argumentum in Philipp. Philippenses Macedones sunt... » — « Capitula. » — Epistola, Fol. 377 vo
  - « Argumentum ad Coloss. Colossenses et hi sicut Laodicenses... » — « Capitula », Fol. 380
  - Epistola, Fol. 380 vo
  - « Argumentum in epistola ad Tessalonicenses », Fol. 381
  - « Capitula. » — Epistola, Fol. 381 vo
  - « Argumentum in epistola ad Thessalonicenses secunda. » — « Capitula. » — Epistola, Fol. 382 vo
  - « Argumentum in epistola ad Timotheum I. » — « Capitula », Fol. 382
  - Epistola, Fol. 383 vo
  - « Argumentum in Timoth. II. » — « Capitula. » — Epistola, Fol. 384 vo
  - « Argumentum in epistola ad Titum. » — « Capitula. » — Epistola, Fol. 385 vo
  - « Argumentum in Philemonem. » — « Capitula. » — Epistola, Fol. 386
  - « Argumentum in Hebreos. » — « Capitula. » — Epistola, Fol. 386 vo
  - « Epistola ad Laodicenses », Fol. 389 vo
  - « Liber Baruc notarii Iheremie prophete de oratione et sacrificio pro vita Nabucodonosor. Hec verba libri quæ scripsit Baruch... — ...longe ab opprobriis », Fol. 390
- « Codicis domini Justiniani » libri I-IX, cum glossis, XIVe siècle; 2; Parchemin 5 et 297 feuillets Manuscrit à 2 colonnes Les lettres historiées ont été découpées sauf deux lettres ornées de rinceaux 445 × 290 mm Reliure ais de bois recouverts de peau retournée marron. Restauration BN 1954
  Justinien; Code avec gloses
- Decreti Gratiani partes II et III, cum glossis, XIVe siècle; 3; Parchemin 353 feuillets Manuscrit à 2 colonnes Nombreuses illustrations découpées 445 × 290 mm Reliure retaurée par la BN en 1951. Ais de bois recouverts de papier, dos cuir
  Au verso du dernier feuillet, on lit: « Explicit Decretum per manum « Jo. Ortolani »; — et plus bas: « Fuit expletum per manum Jo. Or« tolani, anno Domini Mo CCCo XLIo, et die Va julii. »
  Gratien; Decretum
  Ortolani (Jo.), copiste
- « Innocentius [IV papa] super quinque libros Decretalium » (fragment du livre II), XIVe siècle; 4; Parchemin 12 feuillets Manuscrit à 2 colonnes 425 × 280 mm Dérelié
  Innocent IV, pape; Apparatus in Decretales
- « Recueil des armoiries des premiers et anciens pairs, que jadiz on nommoit et appelloit les douze pairs de France, et celles des modernes ducz, pairs et non pairs, ... le tout recueilli et mis en ordre par le sieur de Valles, de la ville de Chartres en Beauce, résidant à Lion, ... Paris, 1633 », XVIIe siècle; 5; Papier 96 feuillets 435 × 330 mm Reliure maroquin rouge Aquarelles
  Au Fol. 35, portrait de Louis XIII, à l'aquarelle.
  Louis XIII, roi de France; Portrait à l'aquarelle
  Valles (De); Recueil des armoiries des douze pairs de France et des ducs modernes, pairs et non pairs
- « Lettre à un appelant de la Constitution Unigenitus, ensemble « repliques à diverses observations critiques faites sur cette lettre, par « M. l'abbé... » (le R. P. Prévost, ex-provincial des Augustins de Paris), XVIIIe siècle; 6; Papier 106 et 293 pages 415 × 265 mm Reliure peau
  Augustins de Moulins
  Moulins; Augustins
  Prévost, Le Père, ex-provincial des Augustins de Paris; Lettre à un appelant de la constitution Unigenitus
- Jean Germain. Trésor des simples, XVe siècle; 7; Papier 229 feuillets Manuscrit à 2 colonnes Au bas du folio 1 est peint un écu, d'azur à une étoile d'or, au chef de gueules chargé de deux croissants d'or. 384 × 280 mm Reliure veau
  Au commencement et à la fin du volume on lit la signature « Bellossier »
  Capucins de Moulins
  Oudard Bellossier fut conseiller-auditeur à la chambre des comptes de Moulins durant 38 ans, de 1483 à 1521, date où il mourut très probablement.
  Bellossier, Oudard
  Germain, Jean, évêque de Chalon; Trésor des simples
  Moulins; Capucins
  - Miniature représentant Jean Germain présentant son livre au duc de Bourgogne, Fol. 1
    L'épître dédicatoire commence: « A tres « puissant... maistre Phelippe de France le second, par la grace de « Dieu, duc de Bourgoingne, ... Jehan, evesque de Challon, ... chan« cellier de la Toison d'or... » — et finit: « Escript en la dicte cité « de Chalon sur la Soone en Bourgoigne, l'an de Nostre Seigneur Jhesu « Crist mil CCCC cinquante, le premier jour du mois d'avril. »
  - « Le second prologue, qui contient l'entencion et matiere « de ce present euvre. Se j'ai entreprins le present euvre... appelé « Tresor des simples... et sera divisé par cinq livres... », Fol. 1 vo
  - « Cy commance le premier livre de cest present euvre, « qui parle de la secte de Mahumet selon l'epistre du Sarrazin... — « ...et de sa sainte foy. Amen. Cy finist le quart livre de ce present « euvre », Fol. 5 vo
- A. Ripoud. Notes bibliographiques, XIXe siècle; 8; Papier 209 feuillets 390 × 265 mm Non relié
  - « Tableaux bibliographiques offrant d'une manière sommaire les cinq divisions de la Bibliothèque publique de la ville de Moulins » (par A. Ripoud), Fol. 1
    Ripoud, Auguste; Tableaux bibliographiques des cinq divisions de la Bibliothèque de Moulins
  - « Notices de plusieurs écrivains ou habitans du Bourbonnais », Fol. 101
  - « Copie du journal du siége de Bergen-op-Zoom, 1747 », Fol. 136
    Bergen-op-Zoom; Copie du journal du siége de Bergen-op-Zoom
  - Extraits théologiques, Fol. 207
    Théologie; Theologica fragmenta
- « Mélanges poétiques, moraux et littéraires », XVIIIe siècle; 9-10; Papier 232 et 222 feuillets 360 × 235 mm Cartonné parchemin
  Mélanges poétiques, moraux et littéraires
- « Mémoires concernans les généralitez de Moulins et Bourges ;... Moulins, composé par M. de Turmenyes de Nointel, maître des requêtes, intendant en la dicte généralité, ... année 1697 », XVIIIe siècle; 11; Papier 208 feuillets 370 × 250 mm Reliure veau
  On y a joint des cartes de la généralité de Moulins, par Jaillot, 1710; de la généralité de Bourges, par le même, 1707; des gouvernements de Poitou, d'Anjou, de Bourbonnais, de Nivernais et d'Orléans, par N. de Fer, 1705.
  Jaillot; Carte de la généralité de Moulins; Cartes de la généralité de Bourges
  Fer, N. de; Cartes des gouvernements de Poitou, d'Anjou, de Bourbonnais, de Nivernais et d'Orléans
  Turmenyes de Nointel (De), maître des requêtes, intendant en la généralité de Moulins; Mémoires concernant les généralités de Moulins et de Bourges
  Bourbonnais; Notice de plusieurs écrivains et habitants
- Registre contenant les priviléges accordés par les ducs de Bourbon à différentes villes du Bourbonnais, XVe siècle; 12; Parchemin Feuillets VII-XL 340 × 265 mm Reliure bois
  Bourbon (Ducs de); Privilèges pour différentes villes du Bourbonnais
  Le manuscrit est conservé aux archives municipales de Moulins
- Obituaire de l'abbaye de Souvigny, XVe siècle; 13; Parchemin 63 feuillets 340 × 245 mm Reliure peau
  Prieuré de Souvigny
  Souvigny, Abbaye de; Obituaire de l'abbaye
- « Sacramentarium » ad usum Sylviniacensem, XIIe siècle; 14; Parchemin 104 feuillets Au Folio 33, miniature à pleine page représentant le Christ bénissant (Te igitur, etc.) Initiales ornées au f. 1,22v, 36, 60v et 65v 340 × 245 mm Reliure bois
  Souvigny, Abbaye de; Sacramentarium ad usum Sylviniacensem
- « Antiquités du prieuré de Souvigny, par dom Nicolas de Mesgrigny, prieur commandataire de Souvigny », XVIIe siècle; 15; Papier 248 feuillets 330 × 205 mm Reliure en veau fauve au nom de la bibliothèque de Moulins
  Mesgrigny, Dom Nicolas de, prieur commendataire de Souvigny; Antiquités du prieuré de Souvigny
- « C'est le livre du terrier des bourgois, manans et habitans de la ville et franchise de Molins, lequel terrier fait mencion et décaracion de tous les cens, rentes d'argent, blez, dismes et autres devoirs deuz ung chacun an tant à cause du pont de la rivière d'Alier comme à cause des ausmones qui se font ung chacun an le jour de l'Ascension Nostre Seigneur et le jour de la feste aux Mors... l'an mil CCCC cinquante et cinq... », XVe siècle; 16; Parchemin 19 feuillets 355 × 275 mm Couverture parchemin
  Moulins; Livre du terrier des bourgeois, manants et habitants de la ville et franchise
  Le manuscrit est conservé aux archives municipales de Moulins depuis 1997
- « Compte de Me François Faure, tresorier et receveur general du domaine et duché de Bourbonnois, des recepte et despence par luy faictes à cause de ladicte tresorerie durant une année commencée au jour et feste de sainct Jean Baptiste mil six cens dix... », XVIIe siècle; 17; Parchemin 102 feuillets 335 × 275 mm Couverture parchemin
  Faure, François, trésorier et receveur général du duché de Bourbonnais; Comptes de l'année 1610
- « Recherches bibliographiques sur les éditions rares des XVe et XVIe siècles, et sur les livres les plus précieux de la bibliothèque publique de la ville de Moulins, par Aug. Ripoud, de Moulins. — 1844 », 18; Papier 718 feuillets 295 × 206 mm Reliure chagrin noir
  Ripoud, Auguste; Recherches bibliographiques sur les éditions rares des XVe et XVIe siècles, et sur les livres les plus précieux de la Bibliothèque de Moulins
- Recueil d'oraisons, capitules et bénédictions, XVIe-XVIIe siècle; 19; Parchemin 64 feuillets 310 × 200 mm Reliure parchemin
  Oraisons; Oraisons, capitules et bénédictions
  - Fondations de saluts dans l'église Notre-Dame de Moulins, Fol. 39
    Moulins; Fondations de saluts dans l'église Notre-Dame
  - « Statuta et decreta insignis ecclesiae secularis et collegiatae Beatae Mariae Virginis de Molinis », Fol. 44
    Moulins; Statuta et decreta insignis ecclesiae Beatae Mariae virginis de Molinis
  - Oraisons diverses. « Orationes diversae per D. Claudium Feydrau decanum scriptae », Fol. 53
    Feydeau, Claudius; Orationes diversae
- Poésies chrétiennes, XVIIIe siècle; 20; Papier 431 et 93 feuillets 300 × 205 mm Reliure veau
  Poésie; Poésies chrétiennes
- « Les dits mémorables de Socrate, par Xénophon »; traduction française, XVIIIe siècle; 21; Papier 265 feuillets 310 × 205 mm Cartonné
  incomplet.
  Xénophon; Les dits mémorables de Socrate, en français
- Rufini « lectura Decretorum », XIIIe siècle; 22; Parchemin 166 feuillets 315 × 210 mm Reliure ais de bois recouverts de cuir. Restauration BN 1987
  Commence: « Sacrosancte ecclesie regularis iustitutio omnibus unitur... Distinctio I. Humanum genus. Genus tractatur de jure canonico... » — Finit: « ...querens requiem et gloriam sempiternam. Explicit. Amen. »
  Au bas du dernier feuillet, on lit, en rouge: « Ista lectura fuit Hervei de Sancto Jocio, qui eam emit XIX. sol. par..., » — puis: « Hanc lecturam super Decretum contulit huic monasterio frater Gaufridus « Choleti, prior hujus loci, et voluit eam reponi in libraria communi « ad utilitatem omnium fratrum. » — Enfin: « Rufinus aurei voluminis « Decretorum elegans apparator sive expositor primus. Similis exposi« tio habetur in bibliotheca fratrum Praedicatorum Pictavensium. Natalis. »
  Choletus, Gaufridus
  Rufinus; Lectura Decretorum
  Sancto Jocio, Herveus de
- « In decem libros Ethicorum Aristotelis ad Nichomachum inscriptos commentarii R. P. Joan. Boucher, S. J. 1629-1631. Parisiis, in collegio Claromontano », XVIIe siècle; 23; Papier 448 feuillets 300 × 200 mm Reliure veau
  Boucher, R. P. Joan.; In libros Ethicorum Aristotelis ad Nicomachum commentarii
- « Messes que l'on chante dans la chapelle de Notre-Dame de Mibonnet », XVIIIe siècle; 24; Papier 82 feuillets 285 × 205 mm Reliure veau
  Mibonnet; Messes que l'on chante dans la chapelle de Notre-Dame
- « Description générale du païs et duché de Bourbonnois, par Nicolas de Nicolaï », XVIIIe siècle; 25; Papier 102 feuillets 290 × 205 mm Couverture parchemin
  copie.
  Nicolaï, Nicolas de; Description du pays et duché de Bourbonnais
- Opuscules d'Alain Chartier, XVIIe siècle; 26; Parchemin 96 feuillets A la fin, un écu: de gueules à neuf étoiles d'argent, trois, trois et trois; à la bande componée d'or et d'azur. 288 × 210 mm Reliure veau estampé Des mutilations sont signalées en 1897 sur les folios 1, 35, 41 et 79.
  - Alain Chartier, quadriloge invectif, Fol. 1
    Chartier, Alain; Quadriloge invectif
  - « Dialogus familiaris amici et sodalis super deploratione Gallice calamitatis, ab Alano Aurige editus », Fol. 25 vo
    Chartier, Alain; Dialogus familiaris amici et sodalis super deploratione Gallice calamitatis
  - Le Curial, d'Alain Chartier, Fol. 35
    Chartier, Alain; Le curial
- « Stances sur le mausolée de Henry II, dernier duc de Montmorency », XVIIe siècle; 27; Papier 55 feuillets 280 × 215 mm Reliure veau
  Henri II, dernier duc de Montmorency; Stances sur son mausolée
- « Entretiens familiers de feu monsieur Priolo avec ses enfans touchant la conduite de la vie humaine et la diversité des événemens qui en accompagnent le cours, recueillis par M. son fils aîné », XVIIIe siècle; 28; Papier 379 feuillets 265 × 195 mm Reliure veau
  Priolo; Entretiens familiers avec ses enfants touchant la conduite de la vie
- « Description générale du pays et duché de Bourbonnois, par Nicolas de Nicolaï », XVIIIe siècle; 29; Papier 170 feuillets 260 × 175 mm Dérelié
  Boîte de conservation
  Bourbonnais
- Traités médicaux, XIVe siècle; 30; Parchemin 94 feuillets Manuscrit à 2 colonnes 285 × 210 mm Reliure en veau fauve au nom de la Bibliothèque de Moulins
  Médecine; Traités
  - « Egidius [Corboliensis] de urinis. Sicut dixit Constantinus Pantegni... — ...tangere dignus. Finito libro sit laus et gloria Christo », Fol. 1
    Isaac judaeus; Liber urinarum
  - « Urine Ysaac [Judaei]. In latinis quidem libris nullum actorem... — ...et liquida est valde. Expliciunt urine Ysahac », Fol. 45
  - « Theophilus [Protospatharius] de urinis. De urinarum differentia negotium... — ...convenienter exposuimus. Explicit Theophilus de urinis », Fol. 61 vo
    Protospatharius, Theophilus; De urinis
  - « Incipit Philaretus [Theophilus Protospatharius] de pulsibus. Intentionem habemus in presenti... — ...et mortem signat », Fol. 64 vo
    Protospatharius, Theophilus; De pulsibus
  - Figurae « de pulsu » et « de urinis », Fol. 65 vo
    Egidius Corboliensis; De urinis et de pulsu
  - « Egidii [Corboliensis] de pulsu. Quatuor sunt membra... — ...vomeris horret. Expliciunt versus Egidii de pulsibus cum commento », Fol. 66
  - « Incipit liber Galieni de tactu pulsu[s], quem transtulit Johannicius, filius Ysahac de greco in arabicum et Marcus Tholotanus de arabico in latinum », Fol. 82
    Galien; Liber de tactu pulsus, quem transtulit Johannicius, filius Ysahac, de greco in arabicum et Marcus Tholetanus de arabico in latinum
    Galien; Liber de utilitate pulsus
  - « Incipit liber G[alieni] de introducendis in pulsum a Burgundione, judice Pisano, de greco in latinum translatus », Fol. 86
    Galien; Liber de introducendis in pulsum, a Burgundione, judice Pisano, translatus
  - « Incipit liber G[alieni] de utili[ta]te pulsus », Fol. 90
  - « Incipit liber G[alieni] de juramento hanelitu[s] », Fol. 92 vo
    Galien; De juramento hanelitus
- « Entretiens sur certains sujets de piété », XVIIe siècle; 31; Papier 287 feuillets 260 × 180 mm Cartonnée, recouverte de parchemin manuscrit
  Piété; Entretiens sur certains sujets de piété
- « Aveu et denombrement que donne au Roy... Louis Douet, chevalier, seigneur de Saint-Germain-des-Fossez, Vichy, Charmeil, Beauregard, Le Chambon, Saint-Remy, Creuzier le Vieux et autres... le 13 février 1731 », XVIIIe siècle; 32; Papier 18 feuillets 235 × 185 mm Dérelié
  Douet, Louis, chevalier; Aveu et dénombrement des terres de Saint-Germain-des-Fossez, etc
  Beauregard; Aveu et dénombrement
  Chambon (Le); Aveu et dénombrement
  Charmeil; Aveu et dénombrement
  Creuzier-le-Vieux; Aveu et dénombrement
  Saint-Germain des Fossés; Aveu et dénombrement
  Saint-Remy; Aveu et dénombrement
  Vichy; Aveu et dénombrement
- « Lettres d'une solitaire à son directeur, avec les réponses du même directeur. » Correspondance de Jeanne-Marguerite de Montmorency avec le P. Luc de Bray, XVIIIe siècle; 33-34; Papier 118 et 136 feuillets 245 × 165 mm Cartonnée recouverte de parchemin
  Jean, saint; Manualis introductio ad epistolas sancti Joannis
  Montmorency, Jeanne-Marguerite de; Lettres au Père Luc de Bray
  Bray, Luc de; Réponses du Père Luc de Bray à ses lettres
- « Description générale de la province, pays et duché de Bourbonnois, par Nicolas de Nicolaï », XVIIIe siècle; 35; Papier XXV et 77 pages 250 × 190 mm Dérelié
- « Manualis introductio ad epistolas divi Pauli, nec non ad epistolas catholicas et canonicas sanctorum Petri, Jacobi, Joannis et Judae: in quâ paucis textui per modum explicationis additis vocibus ad sensus litteralis intelligentiam manducitur lector... », XVIIe siècle; 36; Papier 468 pages 240 × 170 mm Reliure veau
  Jacques, saint; Manualis introductio ad epistolas Sancti Jacobi
  Jude, saint; Manualis introductio ad epistolas S. Judae
  Paul, saint; Manualis introductio ad epistolas
  Pierre, saint; Manualis introductio ad epistolas catholicas